臺灣板橋地方法院刑事判決　　　　　　100年度交訴字第184號
公　訴　人　臺灣板橋地方法院檢察署檢察官
被　　　告　周慶隆
上列被告因公共危險案件，經檢察官提起公訴（100 年度偵字第
10860 號），本院判決如下：
    主  文
周慶隆犯肇事致人傷害逃逸罪，處有期徒刑陸月，如易科罰金，
以新臺幣壹仟元折算壹日。緩刑貳年。
    事  實
一、周慶隆於民國100 年3 月15日上午9 時40分許，騎乘車號FE
    2-950 號重型機車，沿新北市三重區○○○○路安全島之缺
    口，欲穿越馬路往對面疏洪十六路之計程車休息站方向行駛
    ，不慎與騎乘車號CYU-600 號重型機車而沿新北市三重區○
    ○○○路由西往東方向（即往疏洪一路方向）行駛之林世康
    發生碰撞而肇事，林世康搭載之配偶吳虹慧因遭撞擊而受有
    右肩、頸部挫傷、左前臂擦傷等傷害（過失傷害部分，因吳
    虹慧撤回告訴而經檢察官不起訴處分）。周慶隆於肇事後，
    明知自己駕駛動力交通工具肇事，致吳虹慧受有前揭傷害，
    竟仍基於逃逸之犯意，向林世康謊稱欲報警處理，而騎乘上
    開車號FE2-950 號機車至計程車休息站後，未報警處理，亦
    未對吳虹慧採取救護行為，即棄車徒步逃逸。嗣因林世康報
    警處理，始循線查獲上情。
二、案經新北市政府警察局三重分局移送臺灣板橋地方法院檢察
    官偵查起訴。
    理  由
一、本判決所引用之證據資料（詳後引用之各項證據），其中係
    屬傳聞證據部分，縱無刑事訴訟法第159 條之1 至第159 條
    之4 或其他規定之傳聞證據例外情形，因被告周慶隆於本院
    準備程序並未爭執證據能力，且於本院審判期日，亦未聲明
    異議，本院審酌卷內並無事證顯示各該陳述之作成時、地與
    週遭環境，有何致令陳述內容虛偽、偏頗之狀況後，均認為
    適當，依刑事訴訟法第159 條之5 第2 項之規定，為傳聞法
    則之例外，應有證據能力。
二、訊據被告對於上揭時、地，駕駛動力交通工具肇事致吳虹慧
    受有前揭傷害後，逕自逃逸之犯罪事實，於本院審理時，供
    承不諱，核與被害人吳虹慧、被害人之配偶林世康之證述情
    節相符，並有現場蒐證照片12張、道路交通事故現場圖2 張
    ，以及診斷證明書、道路交通事故調查報告表各1 份附卷可
    稽，本案事證明確，被告肇事逃逸犯行，堪以認定，應予依
    法論科。
三、核被告所為，係犯刑法第185 條之4 之肇事致人受傷而逃逸
    罪。本院審酌被告騎乘機車與騎乘機車之林世康發生道路交
    通事故，致林世康搭載之被害人受有右肩、頸部挫傷、左前
    臂擦傷等傷害，未為救護，逕自棄車徒步逃逸，罔顧他人生
    命、身體安全，固有不該，惟念及被告前無任何犯罪之前科
    紀錄，有臺灣高等法院被告前案紀錄表1 紙在卷可佐，素行
    良好，而被害人因本件道路交通事故所受傷勢，尚屬輕微，
    被告已與被害人成立調解，賠償被害人新臺幣（下同）5,90
    0 元，彌補被害人因本件道路交通事故所受之損害，有調解
    筆錄1 份在卷可參（見偵查卷第28頁），堪認犯後態度良好
    ，且被告坦承犯行，具有悔意等一切情形，爰酌情量處如主
    文所示之刑，併諭知易科罰金之折算標準。又被告未曾因故
    意犯罪受有期徒刑以上刑之宣告，且被告坦承犯罪，並與被
    害人達成調解，已如前述，堪認被告具有悔意，經此次教訓
    當知所警惕，應無再犯之虞，本院認本件宣告之刑以暫不執
    行為適當，乃併諭知緩刑2 年，以勵自新。
據上論斷，依刑事訴訟法第299 條第1 項前段，刑法第185 條之
4 、第41條第1 項前段、第74條第1 項第1 款，判決如主文。
本案經檢察官黃睦涵到庭執行職務。
中    華    民    國   100    年    9     月    29    日
                  刑事第六庭  審判長法  官  胡堅勤
                                    法  官  盧軍傑
                                    法  官  高增泓
以上正本證明與原本無異。
如不服本判決，應於判決送達後10日內，向本院提出上訴狀。
                                    書記官  林政良
中    華    民    國   100    年    9     月    29    日
附錄本案論罪科刑法條全文：
刑法第185條之4
駕駛動力交通工具肇事，致人死傷而逃逸者，處6 月以上5 年以
下有期徒刑。